# 请教陈老师，合并范围的确定。

提问人：liuxizhongpeter 时间：2018-05-07 11:29:07
我公司持有被公司34%的股权，第二大股东持股20%，其他股东持股比例比较分散，董事会一般决议有出席股东大会过半数表决通过，特别决议出席股东大会2/3表决通过。董事有持股5%以上股东或者董事会提名，有股东大会表决，董事会共有 7 名，我公司有 4 名董事，一人为董事长，其他方 2 名董事，独立董事 1 名，董事会议事规则为 6 名义上出席方可举行， 6 名同意方可通过董事会决议。请问： 1 、我公司能否控制被投资方，将其纳入合并范围。 2 、如果将我公司董事改为 5 名，董事会 6 人参会，董事会人数的2/3同意即可通过董事会决议，其他不变，这样的话我公司能否控制被投资方，将其纳入合并范围。

回答人：chenyiwei
根据你说的情况，你公司既不能主导股东会的表决，也不能主导董事会的表决，因此不控制该被投资方，不应纳入合并报表范围。